【裁判字號】    89,易,1297
【裁判日期】    900112
【裁判案由】    詐欺
【裁判全文】
臺灣板橋地方法院刑事判決                        八十九年度易字第一二九七號
    公  訴  人  臺灣板橋地方法院檢察署檢察官
    被      告  己○○
    指定辯護人  甲○
右列被告因詐欺案件，經檢察官提起公訴（八十九年度偵字第九五九、一四六○、三
二八八號）及移送併辦（八十九年度偵字第二一四一、六○八四號），甲○判決如左
：
    主  文
己○○意圖供行使之用，而偽造有價證券，處有期徒刑年貳月。
發票日八十八年十月二十日，面額壹佰萬元之本票壹張上發票人欄偽造之「辛○○」
之印文肆枚、署押貳枚及偽造之「辛○○」印章壹枚，均沒收。
    事  實
一、己○○係位於臺北縣板橋市○○路○段六十九號「唐國資訊股份有限公司」（以
    下簡稱唐國公司）負責人，明知從民國八十八年九月間，已陷支付困難，竟意圖
    為自己不法之所有，並基於概括之犯意，八十八年九月間起至八十八年十一月止
    ，先後佯向淇譽電子科技股份有限公司、台碩國際股份有限公司、京博股份有限
    公司、十全企業股份有限公司、冶天科技股份有限公司（以下分別簡稱淇譽公司
    、台碩公司、京博公司、十全公司、冶天公司）訂購電腦週邊產品，致使淇譽公
    司、台碩公司、京博公司、十全公司、冶天公司均不疑有他，如數出貨予己○○
    ，（一）、己○○於八十八年九月二十三日、九月二十九日、九月三十日、十月
    一日、十月四日、十月七日、十月十四日、十月二十七日、十月二十九日、十一
    月二日、十一月二日、十一月六日、十一月八日，向淇譽公司購貨，分別詐得新
    臺幣（下同）三千九百七十元、二萬四千三百元、三萬零九百五十元、五萬二千
    七百五十元、五千一百二十元、三萬零八百元、五萬零一百九十九元、五萬零一
    元、五萬五千七百十九元、四萬二千八百八十一元、八千六百四十元、七萬三千
    四百九十元、六萬六千九百九十三元之貨物，共詐得四十九萬五千八百十三元。
    （二）、己○○於八十八年十月六日、十月七日、十月八日、十月十五日、十一
    月四日，向台碩公司購貨，分別詐得八千二百九十五元、六千八百二十五元、一
    萬三千三百九十八元、四萬五千三百九十二元、六萬六千二八百十三元之貨物，
    共詐得十四萬零一百二十三元，其中己○○於八十八年十月二十日偽造辛○○印
    章一枚，並偽造發票人辛○○，面額一百萬元之本票一張，且於偽造本票上偽造
    辛○○之印文四枚、署押二枚而與唐國公司、己○○為共同發票人，再將該紙本
    票交由台碩公司當購貨的保證票而行使之。（三）、己○○於八十八年十月十一
    日、十月十九日、十一月五日，向京博公司購貨，分別詐得十四萬一千六百四十
    五元、十一萬七千七百零五元、三萬七千四百八十五元，共詐得二十九萬六千八
    百三十五元之貨物。（四）、己○○於八十八年十一月四日、十一月四日、十一
    月九日，向十全公司購貨，分別詐得三萬二千九百二十五元、一萬九千六百元、
    十七萬零七百元之貨物，共詐得二十二萬三千一百七十五元（原共購貨二十二萬
    三千二百二十五元，扣除八十八年十月未結貨款五十元，共得二十二萬三千一百
    七十五元）。（五）、己○○於八十八年十月二十九日、十一月三日、十一月九
    日，向冶天公司購貨，分別詐得四萬八千三百元、四萬四千一百元、六萬四千五
    百七十五元之貨物，共詐得十五萬六千九百七十五元。己○○總共詐得一百零一
    萬六千零八十六元之電腦週邊產品，嗣己○○簽發之支票於八十八年十一月十一
    日起陸續屆期後不獲兌現，經前揭公司派員前往臺北縣板橋市○○路○段六十九
    號時，發現該公司已人去樓空，己○○亦不知去向，始知被騙。
二、案經淇譽公司、台碩公司、十全公司、冶天公司告訴及臺北縣警察局板橋分局移
    送臺灣板橋地方法院檢察署檢察官偵查起訴及移送併辦。
    理  由
一、右揭事實，業據被告己○○坦承不諱，業據告訴人辛○○及淇譽公司、台碩公司
    、京博公司、十全公司、冶天公司之代理人乙○○、丁○○、戊○○、丙○○、
    庚○○指訴甚詳，並有本票、統一發票、出貨單及支票影本附卷可稽。而依前揭
    發票、出貨單及支票影本所載，被告於八十八年九至十一月間陸續購貨，尤其於
    八十八年十一月十日之前數日內大量購貨，而簽發八十八年十一月十一日以後到
    期之支票以支付貨款，又在八十八年十一月十一日凌晨一夜間將公司搬空，是被
    告有詐欺之故意甚明，被告犯嫌堪予認定。
二、核被告己○○所為，係犯刑法第二百零一條第一項之偽造有價證券罪及第三百三
    十九條第一項詐欺取財罪。其先後多次詐欺犯行，時間緊接，所犯罪名相同，顯
    係出於概括之犯意為之，為連續犯，依刑法第五十六條之規定以一罪論。至被告
    偽造辛○○印章、印文、署押之行為，為意圖供行使之用而偽造有價證券之部分
    行為，又其被告行使偽造有價證券之低度行為應為偽造有價證券之高度行為所吸
    收，均不另論罪。被告所犯偽造有價證券及詐欺取財二罪間，有方法結果之牽連
    關係，應依刑法第五十五條規定，從一較重之偽造有價證券罪論處。公訴人對於
    被告偽造有價證券及詐欺京博公司部分之事實，雖未經檢察官提起公訴，然該部
    分與已起訴之詐欺罪間既有牽連、連續之裁判上一罪關係，應為起訴效力所及，
    甲○得併予審理，併予敘明。爰審酌被告己○○犯罪之動機、目的、手段，犯罪
    時所受之刺激及其品性、生活狀況、智識程度、犯罪所生之損害，及犯罪後態度
    等一切情狀，量處如主文所示之刑，以示懲儆。至發票日八十八年十月二十日，
    面額一百萬元之本票一張上，被告己○○及唐國公司自任發票人而簽發部分，固
    屬真實，而不得將該紙本票沒收，惟被告偽造之共同發票人「辛○○」之印文四
    枚、署押二枚部分，仍應依刑法第二百零五條規定予以沒收（最高法院八十六年
    度台上字第七一八號判決可資參照），又偽造「辛○○」印章一枚，係被告所有
    ，供犯罪所用之物，併予宣告沒收。
據上論結，應依刑事訴訟法第二百九十九條第一項前段，刑法第五十六條、第二百零
一條第一項、第三百三十九條第一項、第五十五條、第二百零五條、第三十八條第一
項第二款，罰金罰鍰提高標準條例第一條前段，判決如主文。
本案經檢察官楊仲農到庭執行職務
中      華      民      國      九十      年    一    月      十二    日
                                  臺灣板橋地方法院刑事第六庭
                                          法  官  張谷輔
右正本證明與原本無異。
如不服本判決，應於判決送達後十日內，向甲○提出上訴狀。
                                          書記官  周百川
中      華      民      國      九十      年    一    月      十二    日
附錄本案所犯法條全文
中華民國刑法第二百零一條：
意圖供行使之用，而偽造、變造公債票、公司股票或其他有價證券者，處三年以上十
年以下有期徒刑，得併科三千元以下罰金。
行使偽造、變造之公債票、公司股票或其他有價證券，或意圖供行使之用，而收集或
交付於人者，處一年以上七年以下有期徒刑，得併科三千元以下罰金。
中華民國刑法第三百二十條：
意圖為自己或第三人不法之所有，而竊取他人之動產者，為竊盜罪，處五年以下有期
徒刑、拘役或五百元以下罰金。
意圖為自己或第三人不法之利益，而竊佔他人之不動產者，依前項之規定處斷。
前二項之未遂犯罰之。
中華民國刑法第三百三十九條：
意圖為自己或第三人不法之所有，以詐術使人將本人或第三人之物交付者，處五年以
下有期徒刑、拘役或科或併科一千元以下罰金。


司法院資訊處製作；財團法人民間司法改革基金會備份。
